臺灣臺南地方法院刑事判決
111年度交訴字第139號
公  訴  人  臺灣臺南地方檢察署檢察官
被      告  葉政平


選任辯護人  黃郁婷律師
            林育如律師
上列被告因過失致死案件，經檢察官提起公訴（111年度偵字第1
3788號），因被告於本院準備程序中為有罪之陳述，本院告知被
告簡式審判程序之旨，並聽取當事人之意見後，經合議庭裁定由
受命法官獨任以簡式審判程序審理，判決如下：
    主  文
葉政平犯過失致人於死罪，處有期徒刑陸月，如易科罰金，以新
臺幣壹仟元折算壹日。
    事實及理由
一、被告葉政平所犯係死刑、無期徒刑、最輕本刑為3年以上有
    期徒刑以外之罪，被告於本院準備程序就被訴事實為有罪之
    陳述，經告知簡式審判程序之旨，並聽取檢察官、被告、辯
    護人之意見後（見本院卷第140頁），本院認無不得或不宜
    改依簡式審判程序進行之處，業已依刑事訴訟法第273條之1
    第1項、第284條之1，裁定進行簡式審判程序，是本件之證
    據調查，依同法第273條之2規定，不受同法第159條第1項、
    第161條之2、第161條之3、第163條之1及第164條至第170條
    規定之限制，合先敘明。
二、本案犯罪事實及證據，除下列事項應予更正及補充外，均引
    用如附件檢察官起訴書之記載：
  ㈠犯罪事實欄一第6至7行「竟疏未注意及此，」之記載補充為
    「竟疏未注意及此，貿然跨越行車分向線行駛，未注意車前
    狀況」。
  ㈡犯罪事實欄一第8行「穿越道路」，更正為「穿越道路未注意
    左右來車」。
  ㈢證據部分補充「被告葉政平於本院準備程序、審理中之自白
    」、「告訴人黃陳延治於警詢時之陳述」。
三、核被告葉政平所為，係犯刑法第276條之過失致人於死罪。
    又被告於車禍發生後，在犯罪未被有偵查權限之機關、公務
    員或員警發覺前，主動向據報前往現場處理之員警表明係肇
    事者，而願接受裁判之情，此有道路交通事故肇事人自首情
    形記錄表1份（相字卷第37頁）在卷可佐，被告合於自首要
    件，爰依刑法第62條前段規定減輕其刑。
四、爰審酌被告駕駛自小客貨車，貿然跨越行車分向線行駛，未
    注意車前狀況，致被害人黃通和死亡，造成被害人家屬無法
    彌補之傷痛，應予非難，兼衡被害人穿越道路亦疏未注意來
    往車輛與有過失、被告並無前科，素行非劣、於本院審理中
    坦承犯行，犯後態度尚可、被害人家屬已另提民事訴訟請求
    損害賠償，被告雖有意與被害人家屬和解，然雙方對賠償金
    額之認知尚有差距而迄未能達成和解、被告與被害人於本案
    交通事故之發生雙方之過失程度（被告為肇事主因；被害人
    為肇事次因）、被告自陳國中畢業之智識程度、職業、家庭
    、經濟、生活狀況等一切情狀，量處如主文所示之刑，並諭
    知易科罰金之折算標準，以資懲儆。
據上論斷，應依刑事訴訟法第273條之1第1項、第299條第1項前
段、第310條之2、第454條第2項、刑法第276條、第62條前段、
第41條第1項前段，刑法施行法第1條之1第1項，判決如主文。
本案經檢察官黃齡慧提起公訴，檢察官李佳潔到庭執行職務。
中　　華　　民　　國　　111 　年　　11　　月　　16　　日
　　　　　　　　　刑事第八庭    法　官　王惠芬
以上正本證明與原本無異
如不服本判決應於收受本判後20日內向本院提出上訴書狀，並應
敘述具體理由。其未敘述上訴理由者，應於上訴期間屆滿後20日
內向本院補提理由書狀（均須按他造當事人之人數附繕本）「切
勿逕送上級法院」。
  　　　　　　　　　　　　　　　書記官　陳杰瑞
中　　華　　民　　國　　111 　年　　11　　月　　17　　日
附錄本案論罪科刑法條全文：
中華民國刑法第276條
因過失致人於死者，處5年以下有期徒刑、拘役或50萬元以下罰
金。
【附件】
臺灣臺南地方檢察署檢察官起訴書
                                    111年度偵字第13788號
　　被　　　告　葉政平　男　57歲（民國00年0月0日生）
　　　　　　　　　　　　住○○市○里區○○里○里○000號
　　　　　　　　　　　　　之2
　　　　　　　　　　　　國民身分證統一編號：Z000000000號
上列被告因過失致死案件，已經偵查終結，認應該提起公訴，茲
將犯罪事實及證據並所犯法條分敘如下：
　　　　犯罪事實
一、葉政平於民國110年12月3日18時許，駕駛車牌號碼000-0000
    號自小客貨車，沿臺南市七股區南37-1線由北向南方向行駛
    至該路0.3公里處，其本應注意在劃有行車分向線之路段超
    車時，須注意車前狀況，並隨時採取必要之安全措施，而依
    當時情況天候晴、夜間有照明、路面柏油、乾燥、無缺陷、
    無障礙物及視距良好等，無不能注意情事，竟疏未注意及此
    ，適有黃通和步行沿臺南市七股區南37-1線由西向東方向穿
    越道路，葉政平上開車輛撞擊黃通和，致黃通和送醫不治死
    亡。葉政平於肇事後犯罪未經發覺前，向至現場處理車禍事
    宜尚不知肇事者之警員，主動表示其為肇事車輛之駕駛者而
    自首接受裁判。
二、案經黃通和之子黃漢仁及配偶黃陳延治告訴偵辦。
　　　　證據並所犯法條
一、證據清單及待證事實
編號 證據名稱 待證事項 1 被告葉政平之自白。  ⑴被告於上開時間、地點駕駛上開車輛與撞擊黃通和。 ⑵黃通和因遭上開撞擊而死亡   。 ⑶被告駕駛至上開地點因前方停有垃圾車正收垃圾中，故欲向左超越前方垃圾車後再返回原車道，適黃通和自垃圾車前方步出而撞擊黃通和。 ⑷案發時，被告未注意車前狀況。 2 告訴人黃漢仁之指述。 黃通和死亡之事實。 3 臺南市車輛行車事故鑑定會111年3月4日南市交鑑字第1110322370號函文與檢附之鑑定意見書（南鑑0000000案，見相字卷頁145-148）、臺南市政府111年4月28日府交智安字第1110556920號函及檢附之覆議意見書（南覆0000000案，見相字卷頁163-166）各1份。 被告駕駛自小客車，跨越行車分向線行駛，未注意車前狀況，為肇事主因；黃通和夜間徒步，穿越道路未注意左右來車，為肇事次因。 4 本署檢驗報告書（相字卷頁93-100）、相驗屍體證明書（相字卷頁91）、道路交通事故現場圖（相字卷頁29）、道路交通事故調查報告表(一)(二)（相字卷頁31-33）、道路交通事故當事人酒精測定紀錄表（相字卷頁35）、道路交通事故肇事人自首情形紀錄表（見相卷頁37）、診斷證明書（相字卷頁39）、現場照片（相字卷頁41-57）、監視器暨行車記錄器翻拍照片（相卷頁105-129）、相驗照片（相字卷頁131-141）、被告歷年交通違規紀錄（相字卷頁71）、車輛詳細資料報表（相字卷頁73）。 全部犯罪事實。 
二、核被告葉政平所為，係犯刑法第276條之過失致死罪嫌。又
    被告於肇事後犯罪未經發覺前，向至現場處理車禍尚不知肇
    事者之員警，主動表示其為肇事車輛之駕駛者而自首犯行，
    有臺南市政府警察局道路交通事故肇事人自首情形紀錄表1
    紙附卷可參，請依刑法第62條前段規定，減輕其刑。
三、依刑事訴訟法第251條第1項提起公訴。
　此　致
臺灣臺南地方法院
中　　華　　民　　國　 111　　年　　6 　　月　　6 　　日
　                            檢察官  黃  齡  慧
本件證明與原本無異
中　　華　　民　　國　 111　　年　　6 　　月　　17　　日
　　                          書記官  張  純  綺
附錄本案所犯法條全文
中華民國刑法第276條
因過失致人於死者，處 5 年以下有期徒刑、拘役或 50 萬元以
下罰金。